臺灣新竹地方法院刑事判決　　　　　　　 99年度易字第295號
公　訴　人　臺灣新竹地方法院檢察署檢察官
被　　　告　劉明忠
上列被告因竊盜案件，經檢察官提起公訴（99年度偵字第8354號
），本院依簡式審判程序判決如下：
    主  文
劉明忠犯竊盜罪（事實欄一之(三)、(五)、(六)部分），共參罪，均累
犯，均處有期徒刑參月；又犯竊盜罪（事實欄一之(一)、(二)、(四)部
分），共參罪，均累犯，均處有期徒刑肆月；又犯攜帶兇器踰越
牆垣竊盜罪（事實欄一之(七)部分），累犯，處有期徒刑捌月，扣
案之手套壹雙、一字起子貳支、玻璃吸盤壹個、十字起子壹支、
美工刀貳支、斜口鉗壹支及玻璃擊破器壹支均沒收。應執行有期
徒刑貳年，扣案之手套壹雙、一字起子貳支、玻璃吸盤壹個、十
字起子壹支、美工刀貳支、斜口鉗壹支及玻璃擊破器壹支均沒收
。
    事  實
一、劉明忠前於民國96年間因施用毒品案件，經臺灣高等法院臺
    中分院判決有期徒刑9 月確定，並於98年3 月14日縮刑期滿
    執行完畢。詎其猶不知悔改，復意圖為自己不法所有之竊盜
    犯意，分別起意為下列之竊盜行為：
  (一)於99年10月14日中午12時許，見翁大鈞所有停放在桃園縣龜
    山鄉○○路275 號前之車號9895-EL 號自用小客車無人看管
    ，遂以其所有自備鑰匙1 支開啟車門後，竊取車內之汽車行
    照1 張、鑰匙2 串、感應器2 個及零錢少許，其中零錢已花
    用殆盡。
  (二)於同年月17日晚間11時許，在新竹縣湖口鄉○○路○ 段19巷
    口旁，以同於上揭手法竊取傅靜平所有停放路邊之車號2H-2
    303 號自小客車供己代步使用，嗣因該車汽油用盡，劉明忠
    遂竊取車內之傅靜平身分證影本1 張、遙控器1 個、行車紀
    錄器1 台、回數票50張及雨傘3 把後，將該車隨意棄置於桃
    園縣平鎮市○○路與南京路口處。
  (三)於同年月24日上午11時許，在桃園縣龍潭鄉○○村○○路○
    段378 巷61號前，以相同手法竊取邱耀章所有停放路邊之車
    號T2-9928 號自小客車，供己代步使用，嗣因車輛汽油用盡
    而將之棄置於新竹市○○○路97號前停車格內。
  (四)於同年月25日上午6 時許，欲棄置上開車號T2-9928 號自小
    客車之前，先以相同手法竊取蕭瑞鵬之妻傅麗芬所有停放於
    上開停車格內之車號2651-KW 號自小客車，供作代步工具。
    嗣因該車汽油用盡而棄置於桃園縣平鎮市○○街144 號前。
  (五)於同年月26日中午12時許，在桃園縣平鎮市○○路215 號旁
    ，以相同手法竊取王姿月所有停放路邊之車號V3-4837 號自
    小客車，供己代步之用。嗣因該車汽油用盡而棄置於新竹縣
    關西鎮○○路與信義街口。
  (六)於同年月27日上午7 時許，在新竹縣關西鎮大同里茅子埔35
    之1 號前，以相同手法竊取范年和之妻陳美鳳所有停放路邊
    之車號ZV-0841 號自小客車，並暫時停放於其位於新竹縣竹
    東鎮○○路279 巷18號住處地下室停車格。
  (七)於同年月20日凌晨2 時許，至新竹縣新埔鎮○○路○ 段10巷
    11號林政民所營「民富豐實業有限公司（下稱民富豐公司，
    無證據顯示屬住宅或有人居住之建築物）」外，手持其所有
    客觀上具有危險性足供兇器使用之斜口鉗等工具，先翻越車
    庫鐵門爬進圍牆內，再以玻璃擊破器敲毀玻璃門侵入後，除
    以斜口鉗剪斷直徑25mm、直徑35mm電纜線各185 公尺及6公
    尺並竊取外，另竊取車號5413-KY 號自小貨車行照1 張、鑰
    匙2 串、遙控器2 個、電腦2 組、現金3500元、抗靜電測試
    儀器及三合一事務機各1 台等物，得手後將上開電纜線及機
    具等物變賣供己花用。
二、嗣警方於99年10月27日下午5 時許，前往上開劉明忠住處並
    經其同意搜索後，當場扣得行竊工具（手套1 雙、一字起子
    2 支、玻璃吸盤1 個、十字起子1 支、美工刀2 支、斜口鉗
    及玻璃擊破器1 支）及竊得物品（遙控器3 個、傅靜平身分
    證影本1 張、鑰匙串、門禁晶片卡2 個、車號5413-KY 號自
    小貨車及車號2651-KW 號自小客車行照各1 張），嗣在偵查
    機關未發覺上開第(三)、(五)、(六)所載之犯罪前，劉明忠主動供
    出該3 次上開竊盜犯行，並不逃避接受刑事裁判，並循線查
    悉上情。
三、案經新竹縣政府警察局竹東分局報請臺灣新竹地方法院檢察
    署檢察官偵查起訴。
    理  由
壹、按被告劉明忠（下稱被告）所犯係死刑、無期徒刑、最輕本
    刑為3 年以上有期徒刑以外之罪，其於本院審理時就被訴事
    實為有罪之陳述（本院卷第30頁反面），經本院告知簡式審
    判程序之旨，並聽取檢察官及被告意見後，本院裁定改以簡
    式審判程序進行本案之審理；又本件卷內之人證、物證、書
    證等證據，依刑事訴訟法第273 條之2 規定，不受同法第15
    9 條第1 項關於傳聞法則規定之限制，依法均有證據能力。
貳、認定犯罪事實所根據的證據及理由：
一、被告於警局詢問時（偵卷第11至24頁）、於偵訊時之供述（
    偵卷第143 至147 、175 至177 頁），本院羈押訊問時之供
    述（本院聲羈卷第6 至9 頁），及本院審判程序訊問時之供
    述及自白（本院卷第13頁反面、第30頁反面、第39、40頁）
    。
二、證人即被害人范年和、王姿月、邱耀章、蕭瑞鵬、傅靜平於
    警詢時之證述（偵卷第62、63、64至69、75至78頁），民富
    豐公司負責人林政民於警詢時之證述（偵卷第70至73頁），
    證人詹前洪於偵訊時之證述（偵卷175 至177 頁），證人即
    查獲警員裝燦謙、彭伊良於本院審理時之證述（本院卷第31
    頁反面至第35頁）。
三、車輛詳細資料報表（偵卷第90至93頁）、新竹縣政府警察局
    車輛尋獲電腦輸入單（偵卷第103至110頁）、贓物認領保管
    單（偵卷第97至102 頁）、扣押物品清單（99年度保字第16
    21號，偵卷第165 頁）、現場照片（偵卷第113 至119 頁）
    、新竹縣政府警察局竹東分局扣押物品目錄表（偵卷第85頁
    至86頁）、新竹縣政府警察局新埔分局新埔派出所受理刑事
    案件報案三聯單（偵卷第74頁）、同意搜索書（偵卷第79頁
    ）、新竹縣政府警察局竹東分局搜索、扣押筆錄、扣押物品
    目錄表、扣押物品清單（偵卷第80至82、85、86、165 頁）
    、車號9895-EL 號自用小客車行車執照影本（偵卷第89頁）
    、失車－唯讀案件基本資料（偵卷第94、95頁）、警政知識
    聯網－車籍系統之車輛詳細資料（偵卷第96頁）、刑案資料
    查註紀錄表（偵卷第153 至157 頁反面）、臺灣高等法院被
    告前案紀錄表（本院卷第5 至11頁反面）、全戶戶籍資料查
    詢結果及臺灣高等法院在監在押全國紀錄表（本院卷第18至
    19頁反面）、臺灣新竹地方法院電話紀錄表（本院卷第20頁
    ）等附卷可查，並有扣案之手套1 雙、一字起子2 支、玻璃
    吸盤1 個、十字起子1 支、美工刀2 支、斜口鉗1 支及玻璃
    擊破器1 支、鑰匙〈1 串〉4 支，本院勘驗筆錄（本院卷第
    39頁）、扣案證物勘驗照片在卷可考（本院卷第44至52頁）
    。
參、論罪科刑的理由：
一、按刑法第321 條第1 項第3 款攜帶兇器竊盜罪所謂之兇器，
    其種類並無限制，凡客觀上足對人之生命、身體、安全構成
    威脅，具有危險性之器械均屬之（最高法院79年度台上字第
    5253號判例意旨參照），而本件事實欄一、(七)犯行所扣案之
    十字起子1 支、玻璃擊破器1 支、美工刀2 支均係金屬材質
    製品，業經本院勘驗在卷（本院卷第39頁），並有勘驗照片
    附卷足參（本院卷第44、45至47、52頁），該十字起子及玻
    璃擊破器均質硬而形尖，美工刀則為利刃，客觀上自均得持
    以攻擊人身，對人之生命、身體、安全構成威脅，為具有相
    當危險性之器械，證諸前開判例意旨，自屬刑法第321 條第
    1 項第3 款所稱之兇器。次按踰越牆垣竊盜者，應論以刑法
    第321 條第1 項第2 款之踰越牆垣竊盜罪，並不以有人居住
    之住宅、或有人居住之建築物為限（最高法院75年度台上字
    第6406號、87年度台非字第35號、86年度台上字第1778號、
    89年度台非字第480 號判決意旨參照），又刑法第321 條第
    1 項第2 款之毀越門牆或安全設備竊盜罪。稱「毀」即毀損
    ；稱「越」即踰越或超越，毀與越不以兼有為限，若有其一
    即克當之（最高法院86年度台上字第1778號判決意旨參照）
    ；又刑法第321 條第1 項所列各款為竊盜之加重條件，如犯
    竊盜罪兼具數款加重情形時，因竊盜行為祇有一個，仍祇成
    立一罪，不能認為法律競合或犯罪競合，但判決主文應將各
    種加重情形順序揭明，理由並應引用各款，俾相適應（最高
    法院69年臺上字第3945號判例意旨參照）。是被告攜帶上開
    兇器翻越民富豐公司車庫鐵門之踰越圍牆入內行竊犯行，固
    非進入他人住宅或有人居住之建築物，然核其就事實欄一之
    (七)部分所為，仍係犯刑法第321 條第1 項第2 款、第3 款之
    攜帶兇器踰越牆垣竊盜罪。
二、罪名：
  (一)被告於事實欄一之(一)至(六)共6 次所為，均係犯刑法第320 條
    第1 項之竊盜罪。被告於事實欄一之(七)所為，係犯刑法第32
    1 條第1 項第2 款、第3 款之攜帶兇器踰越牆垣竊盜罪。
  (二)數罪併罰：被告所犯前開竊盜7 罪各罪間，均犯意各別、時
    地不一，侵害不同被害人之財產法益，行為互殊，均應予以
    分別論罪，合併處罰之。至被告於事實欄一之(一)、(二)所為偷
    車並竊取車內物品及於事實欄一之(七)所為竊取多項物品等犯
    行，其下手行竊應認其係以各該車輛（含車輛在內）或公司
    內之物品為行竊目標之行為無從割離，並均係在同一車內或
    區域於密切接近之時間內所為之竊盜行為，且係侵害同一法
    益，各行為之獨立性極為薄弱，依一般社會健全觀念，在時
    間差距上難以強行分開，應各視為數個舉動之接續行為，屬
    接續犯，應分別論以一罪。
  (三)累犯：又被告有如上事實欄所述前科事實，有臺灣高等法院
    被告前案紀錄表在卷可查（本院卷第8 、9 頁），其受有期
    徒刑執行完畢後，5 年以內故意再犯本件有期徒刑以上之各
    罪，均為累犯，所為各次犯行均應依刑法第47條第1 項規定
    加重其刑。
  (四)刑罰減輕事由（自首）：按在警訊時或檢察官偵查中自白其
    餘未發覺之犯罪事實，如屬於數罪關係，雖已被發覺其中一
    罪，於偵查中，自行供出他罪之犯行，該他罪是否符合自首
    之規定，應以自白他罪之前，有偵查權之公務員是否已發覺
    該他罪為斷（最高法院87年度台上字第676 號判決意旨參照
    ）。查被告於事實欄一之(三)、(五)、(六)共3 次之犯行，失竊車
    輛均係被告主動告知警方為其所竊及贓車停放位置，並帶同
    警方前往贓車停車地點，且事實欄一之(六)失竊車輛是在被害
    人范年和並未發覺停放車輛遭竊前被告即坦承犯行，另兩部
    車輛警方在被告供承犯行前亦不知係被告所竊之情，業經證
    人即查獲本案之警員莊燦謙、彭伊良於本院審理時證述明確
    （本院卷第32至34頁），並有被害人邱耀章、王姿月、范年
    和於警詢時之陳述（偵卷第62至69頁）、被告之警詢供述（
    偵卷第17頁）附卷可參，足見有偵查犯罪職權之公務員，在
    被告坦承前亦不知上開犯行，則被告主動承認上述部分並接
    受裁判，符合刑法第62條前段規定，爰均減輕其刑，並與上
    開加重其刑部分，先加後減之。至被告於事實欄一之(一)、(二)
    、(四)、(七)等4 次之犯行，則因警方當時已合理懷疑被告涉嫌
    該4 次竊盜犯嫌，已不符合自首之要件之情，亦經證人莊燦
    謙、彭伊良於本院審理時證述明確（本院卷第34頁），附此
    敘明。
三、科刑：
  (一)主刑：爰依被告之供述（偵卷第11頁被告警詢受詢問人基本
    資料欄）、答辯狀（本院卷第26頁）及聲請具保書狀（本院
    99 聲1410 卷第2 頁），其所提出之全戶戶籍謄本（同前卷
    第4 至6 頁），被告戶籍資料查詢結果（本院卷第18頁）及
    卷附其臺灣高等法院被告前案紀錄表（本院卷第5 至11頁）
    ，審酌：被告高職畢業之智識程度，現無業、家庭經濟狀況
    小康、已婚、與母親及年幼3 名子女同住，其妻離家之生活
    狀況，有毒品、竊盜等前案紀錄之素行，以及其正值青壯，
    竟不思以己力賺取錢財，因為缺錢花用、缺少交通工具而起
    意偷竊、甚至攜帶兇器翻牆行竊之犯罪動機、目的及手段，
    其任意竊取他人之財物冀得不法財物，其所為顯不尊重他人
    財產權益，而於短期內犯本案7 件竊盜罪，行為實屬不該，
    及其各次犯罪之手段、被害人分別所受損害程度，均坦承犯
    行、表明悛悔之意之犯後態度，檢察官求處為適當之刑及被
    害人民富豐公司負責人林政民則希望對被告嚴懲之表示（本
    院卷第41頁）等一切情狀，爰分別量處如主文所示之刑，並
    斟酌本案犯罪情節性質相同及上開各情，依刑法第51條第5
    款（係採限制加重原則，而非累加原則），認對被告合併定
    應執行刑有期徒刑2 年，即可達罰當其罪之目的，資為懲儆
    。再數罪併罰中之一罪，雖得易科罰金，若因與不得易科之
    他罪合併處罰結果而不得易科罰金時，原可易科部分所處之
    刑，毋庸為易科罰金折算標準之記載，司法院大法官會議釋
    字第144 號及第679 號解釋可資參照，是就被告所犯如事實
    欄一、(一)至(六)所示其中原得易科罰金之罪，自毋庸諭知得易
    科罰金之折算標準，併此敘明。
  (二)沒收：扣案之手套1 雙、一字起子2 支、玻璃吸盤1 個、十
    字起子1 支、美工刀2 支、斜口鉗1 支及玻璃擊破器1 支，
    為事實欄一之(七)之竊盜犯行所用之工具，並為被告所有，業
    據其供明在卷（本院卷第38頁反面），復有新竹縣政府警察
    局竹東分局搜索扣押筆錄及扣押物品目錄表附卷可稽（偵卷
    第80至82、85頁），為同組犯案工具，僅因應行竊作案所需
    取其一或組合運用持以行竊，確為事實欄一之(七)之竊盜犯行
    所用之犯罪工具無訛，爰於事實欄一之(七)之竊盜犯行主文所
    示被告罪項下沒收之；至扣案鑰匙2 串，雖係被告用以為事
    實欄一之(一)(二)之竊盜犯行之，惟非被告所有之物，亦據被告
    供述在卷（本院卷第38頁反面），亦非屬違禁物，爰不予宣
    告沒收；另扣案遙控器3 個、傅靜平身分證影本1 張、鑰匙
    串、門禁晶片卡2 個、車號5413-KY 號自小貨車及車號2651
    -KW 號自小客車行照各1 張及所竊得之贓車等物均為本案所
    得贓物，並非被告所有，業據被告供承在卷（偵卷第16頁）
    ，且除門禁晶片卡2 個外，均已發還被害人民富豐公司負責
    人林政民、邱耀章、蕭瑞鵬、傅靜平、王姿月、范年和等人
    ，此有上開扣押物品目錄表及贓物認領保管單附卷足稽（偵
    卷第85、86、97至102 頁），自亦不得宣告沒收，均此併敘
    。
  (三)又檢察官雖以被告素行不端，再犯本案數起竊盜，顯有犯罪
    習慣為由，請求併予諭知強制工作等語（本院院第3 頁反面
    、第41頁），固非無見。查本件檢察官請求諭知強制工作依
    據未臻明確，然竊盜犯贓物犯保安處分條例係就竊盜犯、贓
    物犯宣告強制工作之特別規定，自應優先於刑法第90條有關
    強制工作規定之適用。惟按竊盜犯贓物犯保安處分條例第2
    條第4 項規定：「應執行之刑未達1 年以上者，不適用本條
    例」，從而18歲以上之竊盜犯或贓物犯，縱有犯罪之習慣，
    如果應執行之刑，未達1 年以上者（包括依減刑條例所減得
    之刑在內），不得適用本條例宣告強制工作處分。而現行刑
    法係採一罪一罰原則，本件被告論以各次竊盜之宣告刑，所
    量處之本刑均未達有期徒刑1 年以上，於各罪量刑之時，既
    無法確知所定執行刑是否超過1 年以上，則能否適用竊盜犯
    贓物犯保安處分條例規定，於各次未達有期徒刑1 年以上之
    竊盜罪刑之後，併予宣告多次之保安處分，實有疑問。且所
    謂「應執行之刑」，並非「『定其』應執行之刑」，解釋上
    應從嚴係指各罪之宣告刑而言，是各次竊盜犯罪之宣告刑如
    未符合達1 年以上之標準，能否於定其應執行刑後結果，以
    其定執行刑之結果，另再附加予以宣告強制工作處分，亦有
    疑問。是本件被告於各次竊盜罪之量刑（即各罪宣告刑）均
    未達有期徒刑1 年以上之情形，自無從依竊盜犯贓物犯保安
    處分條例之規定，為多次強制工作處分之宣告，又被告依竊
    盜犯贓物犯保安處分條例之規定，既不得宣告強制工作處分
    ，本件被告論以各次竊盜之宣告刑，所量處之本刑亦均未達
    有期徒刑1 年以上，則在罪刑相同應為相同評價之情況下，
    自不宜另改依刑法第90條第1 項規定，予以宣告強制工作，
    附此指明。
肆、適用法律之依據：
一、程序法方面：刑事訴訟法第284 條之1 、第273 條之1 第1
    項、第299 條第1 項前段。
二、實體法方面：刑法第320 條第1 項、第321 條第1 項第2 款
    、第3 款、第47條第1 項、第62條前段、第51條第5 款、第
    38條第1 項第2 款，刑法施行法第1 條之1 第1 項、第2 項
    前段，判決如主文。
本案經檢察官陳建文到庭執行職務。
中    華    民    國   100    年    1     月    7     日
                  刑事第六庭    法  官  林建鼎
以上正本證明與原本無異。
如不服本判決應於收受判決後10日內向本院提出上訴書狀，並應
敘述具體理由。其未敘述上訴理由者，應於上訴期間屆滿後20日
內向本院補提理由書(均須按他造當事人之人數附繕本)「切勿逕
送上級法院」。
告訴人或被害人如對於本判決不服者，應具備理由請求檢察官上
訴，其上訴期間之計算係以檢察官收受判決正本之日期為準。
中    華    民    國   100    年    1     月    7     日
                                書記官  黃伊婕
附錄本案論罪科刑實體法條全文：
＊刑法第320 條第1 項：
意圖為自己或第三人不法之所有，而竊取他人之動產者，為竊盜
罪，處5 年以下有期徒刑、拘役或500 元以下罰金。（罰金之貨
幣單位改為新臺幣，並提高為30倍）
＊刑法第321 條第1 項第2 款、第3 款：
犯竊盜罪而有左列情形之一者，處6 月以上、5 年以下有期徒刑
：
二  毀越門扇、牆垣或其他安全設備而犯之者。
三  攜帶兇器而犯之者。